【裁判字號】    99,上易,781
【裁判日期】    990819
【裁判案由】    恐嚇
【裁判全文】
臺灣高等法院高雄分院刑事判決         99年度上易字第781號
    上  訴  人
    即  被  告  甲○○
上列上訴人因恐嚇案件，不服臺灣高雄地方法院99年度易字第11
13號中華民國99年7 月14日第一審判決（起訴案號：臺灣高雄地
方法院檢察署99年度偵緝字第1046號），提起上訴，本院判決如
下：
    主  文
上訴駁回。
    理  由
一、按不服地方法院之第一審判決而上訴者，應向管轄第二審之
    高等法院為之。上訴書狀應敘述具體理由。第二審法院認為
    上訴書狀未敘述理由，應以判決駁回之，刑事訴訟法第361
    條第1 項、第2 項、第367 條前段分別定有明文。而所謂具
    體理由，必係依據卷內既有訴訟資料或提出新事證，指摘或
    表明第一審判決有何採證認事、用法或量刑等足以影響判決
    本旨之不當或違法，而構成應予撤銷之具體事由，始克當之
    （例如：依憑證據法則具體指出所採證據何以不具證據能力
    ，或依憑卷證資料，明確指出所為證據證明力之判斷如何違
    背經驗、論理法則）；倘僅泛言原判決認定事實錯誤、違背
    法令、量刑失之過重或輕縱，而未依上揭意旨指出具體事由
    ，或形式上雖已指出具體事由，然該事由縱使屬實，亦不足
    以認為原判決有何不當或違法者（例如：對不具有調查必要
    性之證據，法院未依聲請調查亦未說明理由，或援用證據不
    當，但除去該證據仍應為同一事實之認定），皆難謂係具體
    理由，俾與第二審上訴制度旨在請求第二審法院撤銷、變更
    第一審不當或違法之判決，以實現個案救濟之立法目的相契
    合，此有最高法院97年台上字第892 號判決意旨可參照。
二、經查：被告甲○○上訴意旨，以其將系爭帳戶存摺、提款卡
    及密碼交付綽號「阿國」使用，乃基於居中介紹人「阿嘉」
    之人情壓力暫時借給「國仔」使用，實非明知充當犯罪之使
    用而為之，上訴人雖坦承將存摺提供於「阿國」充當犯罪使
    用之工具，乃係於警調受刑責甚輕且可保釋之誘導而作為自
    白，事實上，上訴人並不認識「國仔」，更無法預見將帳戶
    存摺暫借他人乃為充當犯罪使用之工具，故難以認定上訴人
    有幫助他人實施恐嚇取財之犯意等為由，指摘原判決不當云
    云。然查：被告於原審中坦承幫助恐嚇取財犯行（見原審易
    字卷第16頁背面），核與證人即告訴人乙○○於警詢時指訴
    遭擄鴿勒贖集團成員以犯罪事實所示之方法恐嚇取財等情節
    互核相符（見警卷第2 頁、第3 頁），並有高雄縣政府警察
    局岡山分局燕巢分駐所受理刑事案件報案三聯單1 份、受理
    詐騙帳戶通報警示簡便格式表2 份、受理各類案件紀錄表1
    份、內政部警政署反詐騙案件紀錄表1 份、高雄縣燕巢鄉農
    會匯款回條1 紙、高雄縣大寮鄉農會98年10月15日大鄉農信
    字第980909號函文1 紙暨所附被告甲○○上開大寮農會帳戶
    （帳號：00000000000000號）之存款對帳單及交易明細表各
    1 份等證物附卷可稽（見警卷第9 頁至第12頁、第16頁至第
    18頁、第30頁、第32頁至第41頁），足認被告上開自白核與
    事實相符，參以原審係以簡式審判程序進行，原審因而據以
    論罪科刑，經核並無不合。被告上訴，卻未依卷內既有訴訟
    資料或提出新事證，指摘或表明原審判決有何用法或量刑等
    足以影響判決本旨之不當或違法，揆諸上開說明，自非屬得
    上訴第二審之具體事由。
三、綜上所述，本件揆諸上開法條規定及最高法院判決意旨，被
    告之上訴，難認合法，應予駁回。爰不經言詞辯論，依刑事
    訴訟法第367 條前段、第372 條規定，判決如主文。
中    華    民    國    99    年    8     月    19    日
                  刑事第二庭    審判長法  官  林正雄
                                      法  官  張意聰
                                      法  官  黃壽燕
以上正本證明與原本無異。
本判決不得上訴。
中    華    民    國    99    年    8     月    19    日
                                      書記官  戴志穎

司法院資訊處製作；財團法人民間司法改革基金會備份。
